【裁判字號】    97,訴,1318
【裁判日期】    971121
【裁判案由】    毒品危害防制條例
【裁判全文】
臺灣基隆地方法院刑事判決              97年度訴字第1318號
公  訴  人  臺灣基隆地方法院檢察署檢察官
被      告  甲○○
上列被告因毒品危害防制條例案件，經檢察官提起公訴（97年度
毒偵字第1971號），於本院準備程序進行中，被告就被訴之事實
為有罪之陳述，本院合議庭乃裁定由受命法官依簡式審判程序獨
任進行審理，並判決如下：
    主  文
甲○○施用第二級毒品，累犯，處有期徒刑月；又施用第一級
毒品，累犯，處有期徒刑柒月。應執行有期徒刑玖月。
    犯罪事實
一、
  (1)甲○○前因施用第二級毒品案件，經2 次觀察、勒戒後，均
    認無繼續施用毒品之傾向，先後於民國88年11月4日及89年3
    月16日釋放出所，並由臺灣基隆地方法院檢察署檢察官分別
    以88年度毒偵字第475、557、687 號及88年度毒偵字第1110
    號、89年度毒偵字第72號為不起訴處分確定；又因施用第二
    級毒品案件，經臺灣基隆地方法院檢察署檢察官聲請強制戒
    治並聲請簡易判決處刑（強制戒治部分於90年9月28 日停止
    戒治付保護管束，接續執行後述徒刑，於90年11月22日保護
    管束期滿執行完畢），簡易判決處刑部分，經本院於89年11
    月30日以89年度瑞簡字第124號判決判處有期徒刑6月確定；
    另因竊盜、毀損等案件，經臺灣高等法於90年3月19日以89
    年度上易字第4635號判決分別判處有期徒刑3月、5月，應執
    行有期徒刑7 月確定；又因竊盜案件，經臺灣士林地方法院
    於90年5月4日以89年度易字第628號判決判處有期徒刑1年確
    定，上開案件嗣經臺灣士林地方法院以91年聲字第603 號裁
    定合併定應執行有期徒刑2年，於92年3月28日縮短刑期假釋
    出監並付保護管束，管束期間至92年5月8日屆滿，未經撤銷
    假釋，其未執行之刑以已執行論而執行完畢。
  (2)再因持有第一級毒品、竊盜等案件，經本院於93年3月15 日
    以92年度易字第285 號判決分別判處有期徒刑4月、4月，應
    執行有期徒刑7 月確定；復因施用第二級毒品案件，經本院
    於93年2月27日以92年度易字第282號判決判處有期徒刑8 月
    ，上訴後，經臺灣高等法院於93年6月18日以93 年度上易字
    第619號判決判處有期徒刑10 月確定；再因施用第一級毒品
    案件，經本院於93 年4月15日以93年度易字第117 號判決判
    處有期徒刑8月確定，上開案件嗣經臺灣高等法院以93 年度
    聲字第927號裁定合併定應執行有期徒刑2年確定，於94年10
    月12日縮短刑期假釋，原訂於94年12月23日假釋期滿，因假
    釋期間再犯施用第一、二級毒品案件，經本院於95年1月23
    日以94年度訴字第993號判決分別判處有期徒刑10月、4月，
    應執行有期徒刑1 年確定，並撤銷上揭假釋執行殘刑2 月11
    日；再因施用第一、二級毒品案件，經本院於95年6月26 日
    以95年度訴字第351 號判決分別判處有期徒刑10月、4 月，
    應執行有期徒刑1年確定，嗣經本院以96年度聲減字第466號
    裁定減刑後應執行有期徒刑7月，上開三案接續執行，於96
    年11月13日縮刑期滿執行完畢出監。
  (3)復因施用第一、二級毒品案件，經本院於97年6月19 日以97
    年度訴字第441號判決判處有期徒刑4月、8 月，應執行有期
    徒刑11月確定（現執行中）。
二、詎甲○○猶不知戒斷毒癮，復基於施用第一級毒品海洛因及
    第二級毒品甲基安非他命之各別犯意，先於97年6月13 日下
    午4、5時許，在臺北縣瑞芳鎮○○路16巷45號之住處內，將
    甲基安非他命置於玻璃球內，以燒烤方式施用第二級毒品甲
    基安非他命1次，復於97年6月15日中午12時許，在上址住處
    ，以將第一級毒品海洛因摻水注入注射針筒，再施打手臂方
    式，施用第一級毒品海洛因1次。嗣於同年6月17日上午10時
    30分許，在臺北縣瑞芳鎮猴硐火車站前瑞三煤礦場內，因另
    犯竊盜案件遭警查獲，經甲○○同意採驗其尿液結果呈甲基
    安非他命、嗎啡及可待因陽性反應，而悉上情。
三、案經臺北縣政府警察局瑞芳分局報告臺灣基隆地方法院檢察
    署檢察官偵查起訴。
    理  由
一、程序事項：
    本件被告甲○○所犯者非為死刑、無期徒刑、最輕本刑為3
    年以上有期徒刑之罪或高等法院管轄第一審案件，其於準備
    程序進行中，先就被訴事實為有罪之陳述，經告知其簡式審
    判程序之旨，並聽取公訴人、被告之意見後，本院依刑事訴
    訟法第273條之1第1 項之規定，裁定由受命法官獨任進行簡
    式審判程序，合先敘明。
二、認定事實所依據之證據及理由：
    (一)被告自白：被告於本院審理中自白確有於上開時、地分別
      施用第二級毒品甲基安非他命及第一級毒品海洛因各1 次
      之犯行事實，其任意自白核與下列事證相符，應堪採為證
      據。
    (二)尿液檢驗結果：
      臺灣檢驗科技股份有限公司濫用藥物檢驗報告乙紙（附於
      偵查卷第7 頁），足證經被告同意採集其尿液送驗結果呈
      甲基安非他命（1561ng/ml）、嗎啡（9956ng/ml）、可待
      因（2387ng/ml）陽性反應。
    (三)臺灣高等法院被告全國前案紀錄表附卷可參，足認被告確
      有如犯罪事實所載之觀察勒戒、強制戒治及判決執行等事
      實。
    (四)上開補強證據已足資擔保被告於本院審理時所為之上開任
      意性自白具有相當程度之真實性，而得使本院確信被告前
      述自白之犯罪事實確屬真實，從而依刑事訴訟法第156 條
      第1 項「被告之自白，非出於強暴、脅迫、利誘、詐欺、
      疲勞訊問、違法羈押或其他不正之方法，且與事實相符者
      ，得為證據。」及第2 項「被告或共犯之自白，不得作為
      有罪判決之唯一證據，仍應調查其他必要之證據，以察其
      是否與事實相符。」規定，本院自得依被告前述自白及各
      該補強證據認定被告確有各別施用第一級毒品海洛因及第
      二級毒品安非他命各1 次之犯行。本件事證明確，被告之
      犯行堪以認定。
三、論罪及科刑之理由：
  (一)查海洛因及甲基安非他命係毒品危害防制條例所列管之第一
    級及第二級毒品，此為該條例第2條第2項第1款及第2款所明
    定。核被告所為，係分別犯毒品危害防制條例第10條第1 項
    之施用第一級毒品罪及同條例第10條第2 項之施用第二級毒
    品罪。被告各次持有第一級毒品海洛因及第二級毒品甲基安
    非他命以供其各1 次施用，其持有之低度行為，應為其施用
    之高度行為所吸收，均不另論罪。又被告先後施用第一級毒
    品海洛因及第二級毒品安非他命之行為，犯意各別且行為互
    殊，應予分論併罰。
  (二)被告曾有如事實欄所載之犯罪科刑及刑之執行情形，此有臺
    灣高等法院被告前案紀錄表在卷可稽，其於有期徒刑執行完
    畢後，5 年以內，故意再犯本起最重本刑有期徒刑以上之罪
    ，為累犯，應依刑法第47條第1 項規定，就其所犯各罪分別
    加重其刑。
  (三)爰審酌立法院於86年10月30日三讀通過於87年5月20 日公布
    ，同年月22日生效之毒品危害防制條例，該條例對於施用毒
    品之被告改以治療、矯治為目的，非重在處罰，是被告違反
    本罪實係基於「病患性」行為，而對他人甚少損害，然被告
    前曾因施用毒品，經送觀察勒戒、強制戒治及徒刑之執行，
    有上開前案紀錄表為憑，素行非佳，經警查獲後仍未戒絕，
    再衡量被告其餘犯罪之動機、目的、犯罪時所受之刺激、犯
    罪之手段、犯人之生活狀況、品行、智識程度、犯罪所生之
    危險或損害、犯罪後之態度等一切情狀，分別判處如主文所
    示之刑，並依刑法第51條第5款規定，定其應執行刑。
四、據上論斷，應依刑事訴訟法第273條之1第1項、第299條第1
    項前段，毒品危害防制條例第10條第1項、第2項、第23條第
    2項、刑法第11條前段、第47條第1項、第51條第5 款，判決
    如主文。
本案經檢察官乙○○到庭執行職務。
中    華    民    國    97    年    11    月    21  日
                  刑事第三庭法  官  林淑鳳
以上正本證明與原本無異。
如不服本判決，應於判決送達後10日內，向本院提出上訴狀。
中    華    民    國    97    年    11    月    21    日
                            書記官  王靜敏
附錄論罪法條：
毒品危害防制條例第10條第1項、第2項
施用第一級毒品者，處 6 月以上 5 年以下有期徒刑。
施用第二級毒品者，處 3 年以下有期徒刑。


司法院資訊處製作；財團法人民間司法改革基金會備份。
